【裁判字號】    95,交易,331
【裁判日期】    951108
【裁判案由】    過失致死
【裁判全文】
臺灣桃園地方法院刑事判決             95年度交易字第331號
公  訴  人  台灣桃園地方法院檢察署檢察官
被      告  甲○○
上列被告因過失致死案件，經檢察官提起公訴（95年度偵字第15
906 號），被告於準備程序進行中，就被訴事實為有罪之陳述，
本院告知其簡式審判程序之旨，聽取當事人意見後，裁定由受命
法官獨任依簡式審判程序審理，檢察官復聲請改依協商程序而為
判決，茲判決如下：
    主  文
甲○○因過失致人於死，處有期徒刑陸月，如易科罰金，以佰
元（即新台幣玖佰元）折算壹日。緩刑貳年。
    事實及理由
一、甲○○於民國95年4 月27日21時45分許，駕駛牌號0351－FL
    號自小客車，沿桃園縣平鎮市○○路往工業七路方向行駛，
    途經南豐路與工業七路交岔路口欲左轉駛入工業七路時，本
    應注意汽車行近行人穿越道時，應暫停讓行人先行通過，且
    依當時情形，夜間有照明，並無不能注意之情事，適許新登
    沿行人穿越道欲穿越工業七路，甲○○竟疏未注意許新登正
    穿越行人穿越道，且為暫停讓許新登先行通過，致其所駕駛
    之自小客車右前車輪處撞擊許新登，許新登亦因而受有頭部
    外傷併顱內出血等傷害，經送醫急救後，仍於同年月28日20
    時48分許因頭部外傷併顱內出血不治身亡。案經被害人許新
    登之子乙○○訴由桃園縣政府警察局平鎮分局報告台灣桃園
    地方法院檢察署檢察官偵查起訴。
二、證據：
（一）被告甲○○於本院準備程序時之自白。
（二）道路交通事故現場圖、道路交通事故調查報告表、臺灣桃
      園地方法院檢察署勘驗筆錄、相驗屍體證明書、驗斷書、
      財團法人佛教慈濟綜合醫院出具之診斷證明書各1 件及交
      通事故現場照片12張、相驗照片7 張等附卷可稽。
（三）台灣省桃園縣區車輛行車事故鑑定委員會鑑定意見書1 件
      在卷可憑。
三、本件經檢察官、被告於審判外達成協商之合意，且被告已認
    罪，其合意內容為：被告就其所犯刑法第276 條第1 項過失
    致死罪願受科刑範圍為有期徒刑6 月，如易科罰金，以300
    元即新台幣900 元折算1 日，緩刑2 年。經查，上開協商合
    意並無刑事訴訟法第455 條之4 第1 項所列情形之一，且檢
    察官聲請改依協商程序而為判決，本院爰不經言詞辯論，於
    協商合意範圍內為協商判決。
四、處罰條文：
    95年7 月1 日修正施行後刑法第2 條第1 項前段、第74條第
    1 項第1 款，刑法第276 條第1 項，95年7 月1 日修正施行
    前刑法第41條第1 項前段，罰金罰鍰提高標準條例第1 條前
    段、修正前罰金罰鍰提高標準條例第2 條。
五、附記事項：
    (一)被告行為後，刑法施行法於95年6 月14日增訂第1 條之1
      規定「中華民國九十四年一月七日刑法修正施行後，刑法
      分則編所定罰金之貨幣單位為新臺幣。九十四年一月七日
      刑法修正時，刑法分則編未修正之條文定有罰金者，自九
      十四年一月七日刑法修正施行後，就其所定數額提高為三
      十倍。但七十二年六月二十六日至九十四年一月七日新增
      或修正之條文，就其所定數額提高為三倍。」，於95年7
      月1 日生效施行，刑法第276 條第1 項過失致死罪定有罰
      金刑，但未於94年1 月7 日修正，自應於95年7 月1 日刑
      法修正施行後，就其所定數額提高30倍，與被告行為時之
      罰金罰鍰提高標準條例第1 條前段、現行法規所定貨幣單
      位折算新臺幣條例第2 條之折算結果有所不同，自屬科刑
      規範事項變更；而被告行為後，刑法第41條第1 項業於94
      年1 月7 日修正為「犯最重本刑為五年以下有期徒刑以下
      之刑之罪，而受六個月以下有期徒刑或拘役之宣告者，得
      以新臺幣一千元、二千元或三千元折算一日，易科罰金。
      但確因不執行所宣告之刑，難收矯正之效，或難以維持法
      秩序者，不在此限。」，於94年2 月2 日公布，95年7 月
      1 日生效，且罰金罰鍰提高標準條例第2 條業已於95年4
      月28日修正刪除，並於95年7 月1 日生效，其修正之結果
      已將修正前之銀元100 元、200 元、300 元修正為新臺幣
      1000元、2000元、3000元，此項修正亦屬科刑規範事項之
      變更；又被告行為後，刑法第62條關於自首減輕其刑之規
      定，原規定為必減輕其刑，變更為得減輕其刑，亦屬科刑
      規範事項之變更；本件被告所為過失致死犯行有罰金刑、
      易科罰金折算標準、自首減刑規定等變更，經綜合與本件
      論罪科刑有關之一切情形加以比較結果，修正後之新法對
      被告並無較為有利，自應適用刑法修正前第62條前段規定
      減輕其刑，併依修正前刑法第41條第1 項前段、罰金罰鍰
      提高標準條例第1 條前段、修正前罰金罰鍰提高標準條例
      第2 條之規定，諭知如主文所示易科罰金之折算標準。
    (二)被告行為後，刑法第74條緩刑規定於94年1 月7 日修正為
      「受二年以下有期徒刑、拘役或罰金之宣告，而有下列情
      形之一，認以暫不執行為適當者，得宣告二年以上五年以
      下之緩刑，其期間自裁判確定之日起算：一、未曾因故意
      犯罪受有期徒刑以上刑之宣告者。二、前因故意犯罪受有
      期徒刑以上刑之宣告，執行完畢或赦免後，五年以內未曾
      因故意犯罪受有期徒刑以上刑之宣告者。緩刑宣告，得斟
      酌情形，命犯罪行為人為下列各款事項：一、向被害人道
      歉。二、立悔過書。三、向被害人支付相當數額之財產或
      非財產上之損害賠償。四、向公庫支付一定之金額。五、
      向指定之公益團體、地方自治團體或社區提供四十小時以
      上二百四十小時以下之義務勞務。六、完成戒癮治療、精
      神治療、心理輔導或其他適當之處遇措施。七、保護被害
      人安全之必要命令。八、預防再犯所為之必要命令。前項
      情形，應附記於判決書內。第二項第三款、第四款得為民
      事強制執行名義。緩刑之效力不及於從刑與保安處分之宣
      告。」，依最高法院95年第8 次刑事庭會議決議：「犯罪
      在新法施行前，新法施行後，緩刑之宣告，應適用新法第
      七十四條之規定。」，而被告未曾受有期徒刑以上刑之宣
      告，有臺灣高等法院被告前案紀錄表、臺灣桃園地方法院
      檢察署刑案查註紀錄表可參，爰就公訴人與被告協商結果
      ，依修正後刑法第74條第1 項第1 款規定，為被告緩刑2
      年之宣告。
六、協商判決除有刑事訴訟法第455 條之4 第1 項第1 款於本訊
    問程序終結前，被告撤銷協商合意或檢察官撤回協商聲請者
    ；第2 款被告協商之意思非出於自由意志者；第4 款被告所
    犯之罪非第455 條之2 第1 項所定得以協商判決者；第6 款
    被告有其他較重之裁判上一罪之犯罪事實者；第7 款法院認
    應諭知免刑或免訴、不受理者情形之一，及違反同條第2 項
    「法院應於協商合意範圍內為判決；法院為協商判決所科之
    刑，以宣告緩刑或2 年以下有期徒刑、拘役或罰金為限」之
    規定者外，不得上訴。
七、如有前項得上訴之情形者，得自收受判決送達之日起10日內
    ，向本院提出上訴書狀，上訴於第二審法院。
八、本案經檢察官許曉微到庭執行職務。
中    華    民    國    95    年    11    月    8     日
                刑事第十一庭  法  官   蕭 世 昌
以上正本證明與原本無異。
                              書記官   簡 慧 瑛
中    華    民    國    95    年    11    月    8     日
附錄本判決論罪法條：
中華民國刑法第276條第1項：
（過失致死罪）
因過失致人於死者，處2 年以下有期徒刑、拘役或2 千元以下罰
金。


司法院資訊處製作；財團法人民間司法改革基金會備份。
